# 非经常性政府补助相关的成本费用是否计入非经常性损益

提问人：wx_5d70fe2d2981 时间：2021-12-17 16:26:07
求助陈版主， 1 、如果公司收到的政府补助（如研发补助、制造业研发奖励金等）属于非经常性损益，与之相关的研发项目发生的成本费用能否计入非经常性损益？
2 、为了收回对赌协议约定的补偿款发生的诉讼费、律师费（金额重大）是否属于非经常性损益？

回答人：chenyiwei
1 、虽然政府补助是非经常性损益，但与之对应的成本费用不属于非经常性损益，特别是研发支出之类项目。
2 、诉讼费、律师费在发生时直接计入管理费用，不属于非经常性损益。